# 固定资产折旧政策与实际折旧方法不一致

提问人：wx_60129c1367e2 时间：2021-01-28 13:33:06
请教陈版主：
目前被审计单位首次承接：
1. 该企业没有成文的固定资产折旧政策；
2. 该企业往年审计报告（有其他事务所出具）披露的折旧政策与其实际适用的折旧方法不一致；
3. 如按照企业往期披露的折旧政策，则该企业的房屋折旧截止日超出产权证期限。
在这种情况下应该怎么处理呢？
谢谢

回答人：chenyiwei
建议会同被审计单位管理层，依据《企业会计准则第 4 号——固定资产》及其应用指南和讲解所规定的确定固定资产折旧年限应遵循的原则，结合该企业各项固定资产的具体情况，重新梳理确定合理的折旧年限。在此基础上，考虑以前年度的折旧计提是否构成前期差错，或者应当进行会计估计变更。